# 质保金属于可变对价吗

提问人：lv1025280320 时间：2022-08-18 23:57:41
请教陈版：
企业从事sass业务，早期是按照项目合同制的形式，合同约定了10%的质保金，质保期内免费运维（不会改变模块的实质性功能），那么：
1 ，质保金属于可比对价吗？还是要按照附有质量保证条款的销售去处理？
2. 质保金对应的收入是在验收时确认吗？确认收入的同时计入合同资产？但是若属于可变对价的话不是要相关不确定性消除时（即质保期结束）在确认收入？

回答人：chenyiwei
请说明质保期内的服务内容（属于保证性质保还是服务性质保的判断）、质保期与合同约定服务期限的关系，质保金的支付和扣款条件等信息？

提问人：lv1025280320 时间：2022-08-20 17:31:14
企业签订资金管理软件早期是以项目制的合同形式，合同约定“.....合同签订后，支付30%；系统解决方案完成后，支付30%；系统上线运行后，甲方支付合同总额的30%、系统验收后一年，甲方支付合同总额的10%；
本项目免维护期 1 年，期满后年维护费为合同金额的15%。”
管理层表示：系统验收后的一年内，企业会继续免费提供功能模块的运维和更新（可以使用模块的最新功能）；验收后的 1 年后，若客户若继续使用模块，则必须支付合同金额的15%。一年后选择不使用的，Sass服务终止，功能模块不能再使用，历史期间也并未出现在验收 1 年无法收回10%的现象。历史期间70%的客户选择验收 1 年后支付合同金额的15%继续使用Sass服务。
我们之前考虑验收一年后支付的10%并不属于严格意义上的质保金，应该在上线时点按合同全额确认收入。请问陈版这10%怎么考虑？

回答人：chenyiwei
这种情况较为特殊，在系统上线运行前设计解决方案等而收取的款项，可能并不能认定为一个单项履约义务，而是新收入准则第四十条所指的“在合同开始（或接近合同开始）日向客户收取的无需退回的初始费”。对正式上线前收取的款项应作为合同负债予以递延，待正式上线后，在合同约定的服务期限内（可以考虑可合理预见的后续服务期间）将合同总价（包含质保金）摊销确认收入（一般采用直线法）。这种情况下验收一年后支付的10%更接近于进度款而不是质保金。